---
title: "Tugas 1 Pemodelan Kausal - Tugas Regresi Multivariabel"
output:
  html_document:
    df_print: paged
  html_notebook: default
  pdf_document: default
---


```{r config working directory}
setwd("#")
```

```{r load library}
library(readxl)
library(psych)
library(ggpubr)
library(car)
library(lmtest)
```


```{r create dataframe}
df = read_excel("dataset/data-pk1.xlsx")
# Removing column 1
df = df[,-1]
head(df)
```
#### Penjelasan : 
#### Skala data yang ada X1-X5 serta Y merupakan skala Interval

```{r attached the columns into variables}
attach(df)
colnames(df)
```
# Jawaban Nomor 1
```{r Jawaban Nomor 1}
#Correlation Plot
corPlot(df, cex = 1.2)
```

#### Penjelasan :
#### Berdasarkan plot dapat diketahui bahwa variabel X1,X2,X3, dan X4 memiliki korelasi yang cukup kuat walaupun pada X4 hanya memiliki 69% saja. Sedangkan, korelasi antar variabel X1-X3 memiliki korelasi sempurna berbeda pada variabel X4-X5



# Jawaban Nomor 2
```{r Jawaban Nomor 2.1}
# Divide the screen in 2 columns and 2 lines
par(mar=c(4,4,.1,.1))

ggscatter(df,x = "X1",y = "Y",
          add = "reg.line",conf.int = TRUE,
          cor.coef = TRUE, cor.method = "pearson")

ggscatter(df,x = "X2",y = "Y",
          add = "reg.line",conf.int = TRUE,
          cor.coef = TRUE, cor.method = "pearson")

ggscatter(df,x = "X3",y = "Y",
          add = "reg.line",conf.int = TRUE,
          cor.coef = TRUE, cor.method = "pearson")

ggscatter(df,x = "X4",y = "Y",
          add = "reg.line",conf.int = TRUE,
          cor.coef = TRUE, cor.method = "pearson")

ggscatter(df,x = "X5",y = "Y",
          add = "reg.line",conf.int = TRUE,
          cor.coef = TRUE, cor.method = "pearson")

```

```{r Jawaban Nomor 2.2}
# Divide the screen in 2 columns and 2 lines
a = lm(Y~X1)
b = lm(Y~X2)
c = lm(Y~X3)
d = lm(Y~X4)
e = lm(Y~X5)

summary(a)
summary(b)
summary(c)
summary(d)
summary(e)
```

#### Berdasarkan pada soal nomor 2 model yang digunakan yakni model dari regresi linear sederhana dengan bentuk model yakni Y = a + bX.
#### Sehingga didapatkan sebagai berikut :
##### Y = 57.23 + 1.6451X1
##### Y = 56.75 + 0.8190X2
##### Y = 60.35 - 1.0986X3
##### Y = 69.19 + 1.159X4
##### Y = 139.48 - 0.4945X5


# Jawaban Nomor 3
```{r}
# Multiple Regression
model = lm(Y~X1+X2+X3+X4+X5, data=df)
summary(model)



# Multikolinearitas
vif(model)



# Heteroskedastisitas
bptest(model)

```

#### Model seluruh tanpa asumsi
##### Y = 4.950 + 0.227X1 + 0.322X2 - 0.412X3 + 1.007X4 + 0.002X5
#### Model yang hanya signifikan tanpa asumsi
##### Y = 4.950 + 0.322X2 - 0.412X3 + 1.007X4


#### Model yang bebas dari multikolinearitas (nilai VIF>10)
##### Y = 4.950 + 1.007X4 + 0.002X5
#### Model yang bebas dari multikolinearitas dan signifikan terhadap model (nilai VIF>10)
##### Y = 4.950 + 1.007X4

##### Berdasarkan uji homoskedastisitas dengan menggunakan tingkat kepercayaan 95% didapatkan bahwa gagal tolak H0 yang mengartikan bahwa Nilai residu didistribusikan dengan varians yang sama.

##### Sehingga model yang dapat diasumsikan baik adalah model yang bebas dari multikolinearitas yakni : Y = 4.950 + 1.007X4
